臺灣臺北地方法院民事裁定  
110年度聲字第486號
聲  請  人  財團法人台北縣私立棕櫚山莊基金會

法定代理人  呂伯雲  
上列聲請人聲請選任新受託人事件，本院裁定如下：
    主  文
聲請人應於本裁定送達後5日內，補繳聲請費新臺幣5,000元，逾
期不繳即駁回其聲請。
    理  由
一、按信託法第36條第3項所定聲請選任新受託人或為必要之處
    分事件，其性質為非訟事件，其裁定程序應適用非訟事件法
    總則之規定，且應由原受託人住所地之法院管轄。次按因財
    產權關係為聲請者，按其標的之金額或價額，以新臺幣依下
    列標準徵收費用：…五、新臺幣（下同）1億元以上者，5,00
    0元；前開規定之費用，關係人未預納者，法院應限期命其
    預納，逾期仍不預納者，應駁回其聲請；又非訟事件之聲請
    ，不合程式或不備其他要件者，法院應以裁定駁回之。但其
    情形可以補正者，法院應定期間先命補正；非訟事件法第13
    條、第26條第1項、第30條之1分別定有明文。
二、經查，本件聲請人聲請選任新受託人事件，未據繳納聲請費
    用。而依其聲請意旨，聲請人主張如附表所示13筆土地（下
    稱系爭土地）為聲請人之公設土地，依聲請人與第三人即受
    託人中地建設發展股份有限公司（下稱中地公司）協議，中
    地公司應將系爭土地移轉登記予聲請人，惟中地公司於94年
    8月間逕自將系爭土地以信託登記方式移轉予第三人高明通
    即受託人，而高明通已於106年5月12日死亡，中地公司於94
    年停業，並已於101年廢止登記在案，未向法院呈報清算人
    ，亦遲不指定新受託人，鑒於中地公司原應依協議將系爭土
    地移轉登記予聲請人，又聲請人設立目的即係為管理系爭土
    地且自聲請人設立完成後即占有、接管、維護系爭土地迄今
    ，應認聲請人對系爭土地（即本件信託財產）屬有利害關係
    之人，爰依信託法第45條規定聲請選任信託財產之新受託人
    等語，足認本件係因財產權關係而為聲請，其聲請標的之金
    額應為系爭土地價額額即111,476,097元，核應徵聲請費用5
    ,000元。茲限聲請人於收受本裁定送達5日內補繳，逾期將
    予駁回。
三、爰裁定如主文。 
中　　華　　民　　國　　110 　年　　10　　月　　19　　日
                  民事第一庭    法　官　熊志強
以上正本係照原本作成。
如不服本裁定關於核定訴訟標的價額部分，應於送達後10日內向
本院提出抗告狀，並繳納抗告費新臺幣1,000元；其餘關於命補
繳裁判費部分，不得抗告。
中　　華　　民　　國　　110 　年　　10　　月　　19　　日
                                書記官　沈世儒

附表：　　　　　　　　　　　　　　　　　　　
編號 信託土地 面積（平方公尺） 持分 公告現值（元/平方公尺） 標的金額（面積×公告現值/元） 1 新北市○○區○○段000地號 106.15 全部 70,200 7,451,730 2 新北市○○區○○段000地號 30.59 全部 70,200 2,147,418 3 新北市○○區○○段000地號 63.68 全部 70,200 4,470,336 4 新北市○○區○○段000地號 23.09 全部 70,200 1,620,918 5 新北市○○區○○段00000地號 9.17 全部 70,200 643,734 6 新北市○○區○○段000地號 230.16 54/1000 70,200 872,490 7 新北市○○區○○段000地號 827.49 4/1000 70,200 232,359 8 新北市○○區○○段000地號 30.49 全部 70,200 2,140,398 9 新北市○○區○○段00000地號 0.15 全部 70,200 10,530 10 新北市○○區○○段00000地號 5.56 全部 70,200 390,312 11 新北市○○區○○段00000地號 361.84 全部 70,200 25,401,168 12 新北市○○區○○段00000地號 34.73 全部 70,200 2,438,046 13 新北市○○區○○段00000地號 906.79 全部 70,200 63,656,658 合計     111,476,097